# 请教陈版主关于供应商赞助费的会计处理

提问人：Lucas_He 时间：2022-10-26 09:59:09
公司每年开年会，供应商会提供几千块钱的赞助，部分供应商直接将赞助费通过银行转账或者现金支付给公司；部分供应商通过抵扣货款的方式提供赞助（不涉及资金），做账方式如下：
（ 1 ）通过银行转账或者现金
借：银行存款/现金
贷：营业外收入（赞助费）
（ 2 ）通过抵扣货款的方式：赞助费不开票
借：应付暂估
借：应交税费-进项税
贷：营业外收入（赞助费）
贷：应付账款
问题：
（ 1 ）对于通过抵扣货款的方式，是否是供应商提供的一种变相的折扣，应该冲减成本，不应该计入营业外收入？
（ 2 ）对于收到钱的赞助费，是否应该计入营业外收入？还是也当作是变相折扣，应该冲减成本？

回答人：chenyiwei
供应商的赞助，原则上都应作为价格折扣冲减采购成本处理（最终体现为营业成本的减少），这与是否额外收款无关。当然，如果金额很小，基于重要性原则，直接计入营业外收入也可以接受。